【裁判字號】    99,訴,96
【裁判日期】    990224
【裁判案由】    違反電信法等
【裁判全文】
臺灣彰化地方法院刑事判決                99年度訴字第96號
公  訴  人  臺灣彰化地方法院檢察署檢察官
被      告  丙○○
上列被告因違反電信法等案件，經檢察官提起公訴（98年度偵字
第8467號），本院以簡式審判程序，判決如下：
    主  文
丙○○夜間侵入住宅竊盜，貳罪，均累犯，各處有期徒刑陸月，
如易科罰金，均以新臺幣壹仟元折算壹日；又意圖為自己不法之
利益，以無線方式，盜用他人電信設備通信，累犯，處有期徒刑
參月，如易科罰金，以新臺幣壹仟元折算壹日。應執行有期徒刑
壹年貳月，如易科罰金，以新臺幣壹仟元折算壹日。
    犯罪事實
一、丙○○於民國96年間因竊盜案件，分別經臺灣臺中地方法院
    以96年度簡字第1237號判決、本院以96年度易字第1725號判
    決判處有期徒刑4 月、1 年，並合併應執行有期徒刑1 年2
    月確定，於98年5 月26日縮刑期滿執行完畢。詎仍不知悔改
    ，意圖為自己不法之所有，分別於：
  (一)98年8 月初某日凌晨2 時許，見門未上鎖，即侵入甲○○位
    於彰化縣員林鎮○○路○ 段234 巷3 號之住處，徒手在房間
    內化妝檯上竊取現金新臺幣（下同）500 元零錢，得手後供
    己花用殆盡。
  (二)98年8月23日凌晨3時30分許，在彰化縣員林鎮○○里○○路
    ○段118巷28號乙○○之住處，利用該處門未上鎖之機會，侵
    入後以徒手竊取現金2200元及不詳廠牌咖啡色手機1支，內
    插入門號0000-000000號SIM卡1張，得手後迅速逃離現場。
  (三)丙○○於竊得前開行動電話及SIM 卡後，意圖為自己不法之
    利益，基於盜用前開電信設備之犯意，先以該門號撥入自己
    所持用門號0000-000000 號行動電話，確認該竊得之門號可
    有效撥打後，即自同日凌晨3 時43分起，以前開門號接續盜
    打中華電信「5512生活大師」，使電信公司陷於錯誤，誤信
    其係有權撥打之行動電話租用戶，而對非真正客戶丙○○提
    供服務，並列帳1660元在乙○○名下，藉此取得免納電信費
    用之財產上不法利益，足生損害於電信公司及乙○○之權益
    。
  (四)嗣於98年9 月15日因另案為警查獲，丙○○於有偵查權限之
    個人或機關得知前開(一)(二)犯行前，自行向警方表明前開犯行
    而自首。
二、案經彰化縣警察局員林分局報告臺灣彰化地方法院檢察署檢
    察官偵查起訴。
    理  由
一、本件被告所犯為死刑、無期徒刑或最輕本刑為3 年以上有期
    徒刑以外之罪，其於準備程序中就被訴事實為有罪之陳述，
    經法官告知簡式審判程序之旨，並聽取公訴人之意見後，本
    院合議庭依刑事訴訟法第273 條之1 第1 項規定，裁定由受
    命法官獨任進行簡式審判程序，合先敘明。
二、訊據被告對上開犯行均坦承不諱，核與被害人甲○○、乙○
    ○所述相符，並有門號0000000000號行動電話之通話明細報
    表1 紙、門號0000000000號行動電話之申登人基本資料及通
    聯紀錄1 份、門號0000000000號行動電話於98年8 月23日之
    通聯紀錄1 份、現場照片5 紙、中華電信股份有限公司通話
    明細報表1 紙在卷可稽，足證被告出於任意性之自白與事實
    相符，本件事證明確，被告犯行已堪認定。又被告於警詢中
    已自白其均係騎乘機車尋找行竊目標，見被害人門未上鎖而
    侵入行竊，公訴意旨認其以不詳方法侵入被害人甲○○之住
    處，應有誤會，附此敘明。
三、按電信法第56條第1 項之罪，以意圖為自己或第三人不法之
    利益，使用有線、無線或其他電磁方式，盜接或盜用他人電
    信設備通信者為要件，該罪之處罰詐得免繳電信通信費用不
    法利益之規定，乃係刑法詐欺得利罪之特別法，依特別法優
    於普通法之原則，自毋庸再論以刑法詐欺得利罪（最高法院
    88年1 月19日88年度第1 次刑事庭會議記錄決議參照）。故
    核被告所為，係犯刑法第321 條第1 項第1 款之夜間侵入住
    宅竊盜罪及電信法第56條第1 項之以無線方式盜用他人電信
    設備通信罪。被告所犯上開各罪，犯意各別，行為有異，應
    予分論併罰。被告有如犯罪事實欄所述之科刑及執行紀錄，
    有臺灣高等法院被告前案紀錄表在卷可稽，其於執行完畢後
    5 年內再犯本案3 件有期徒刑以上之罪，均為累犯，應各依
    刑法第47條第1 項之規定加重其刑。被告於有偵查權限之個
    人或機關得知前開犯行前，自行向警方表明犯罪事實欄一(一)
    (二)所示之犯行而自首，此2 部分犯行均應依刑法第62條前段
    減輕其刑，並依法先加後減。爰審酌被告竊取財物，又盜用
    被害人行動電話，造成被害人財產損失，犯後坦承犯行態度
    良好及其犯罪之動機、目的、手段等一切情狀，分別量處如
    主文所示之刑，並定其應執行之刑。又被告行為後，刑法第
    41條業經修正，修正後規定所諭知數罪均得易科罰金者，定
    應執行縱逾有期徒刑6 月，仍得易科罰金，相較於修正前不
    得易科罰金之規定，自以修正後之規定有利於被告，本件應
    適用修正後之規定諭知易科罰金之折算標準。
據上論斷，應依刑事訴訟法第273 條之1 第1 項、第299 條第1
項前段，電信法第56條第1 項，刑法第11條前段、第2 條第1 項
後段、第321 條第1 項第1 款、第47條第1 項、第62條前段、第
41條第1 項、第8 項、第51條第5 款，判決如主文。
本案經檢察官賴志盛到庭執行職務。
中    華    民    國    99    年    2     月    24    日
                  刑事第五庭    法  官  王奕勛
以上正本證明與原本無異。
如不服本判決應於收受判決後10日內向本院提出上訴書狀，並應
敘述具體理由；其未敘述上訴理由者，應於上訴期間屆滿後20日
內向本院補提理由書（均須按他造當事人之人數附繕本）「切勿
逕送上級法院」。
告訴人或被害人對於判決如有不服具備理由請求檢察官上訴者，
其上訴期間之計算係以檢察官收受判決正本之日期為準。
中    華    民    國    99    年    2     月    24    日
                                書記官  戴國安
附錄本案判決論罪科刑法條：
刑法第321 條第1 項第1 款
（加重竊盜罪）
犯竊盜罪而有左列情形之一者，處 6 月以上、 5 年以下有期徒
刑：
一、於夜間侵入住宅或有人居住之建築物、船艦或隱匿其內而犯
    之者。
電信法第56條第1項
意圖為自己或第三人不法之利益，以有線、無線或其他電磁方式
，盜接或盜用他人電信設備通信者，處 5 年以下有期徒刑，得
併科新台幣 150 萬元以下罰金。

司法院資訊處製作；財團法人民間司法改革基金會備份。
